臺灣臺南地方法院刑事判決　　　　　　　94年度訴字第1191號
公　訴　人　臺灣臺南地方法院檢察署檢察官
被　　　告　乙○○
指定辯護人　李合法律師
　　　　　　趙培皓律師
上列被告因違反槍砲彈藥刀械管制條例案件，經檢察官提起公訴
（94年度偵字第9372號），本院判決如下：
    主  文
乙○○連續未經許可，持有可發射子彈具有殺傷力之改造手槍，
累犯，處有期徒刑伍年，併科罰金新台幣貳拾萬元，罰金如易服
勞役，以罰金總額與陸個月之日數比例折算。
扣案之改造手槍貳支（槍枝管制編號0000000000、0000000000號
）、制式子彈伍顆、sportsky黑色手提包壹個均沒收。
    事  實
一、乙○○曾於民國九十年間，因犯違反毒品危害防制條例案件
    ，經本院判處有期徒刑一年確定，於九十三年六月三十日假
     釋期滿執行完畢，竟仍不知悔改。復因綽號「添仔」、「
     黑輝」之二不詳姓名二人積欠其借款未還，竟基於概括犯
     意，於九十四年五月間，在不詳地點，先後分別收受「添
     仔」者交付質押之具有殺傷力之仿GLOCK廠27型改造半自動
     手槍（槍枝管制編號：0000000000號）一把（內裝不具殺
      傷力之改造９０子彈五顆）、「黑輝」者交付具有殺傷力
     之仿BERETTA廠84型改造半自動手槍（槍枝管制編號：0000
     000000號）一把（內裝不具殺傷力之改造９０子彈一顆）
     及制式子彈五顆，而未經許可持有之。嗣其為警於九十四
     年七月二十二日下午十一時三十分許，在臺南縣仁德鄉○
     ○村○○路六十九號假日汽車賓館201室查獲，復經乙○○
     同意搜索其駕駛之車號3286-GF號自小客車，始於車內查獲
     上開改造手槍二把、改造子彈六顆及其所有之sportsky黑
     色手提包壹個（內放上開制式子彈五顆）等物，而查知上
     情。
二、案經臺南市警察局第六分局報請報請台灣台南地方法院檢察
    署檢察官偵查起訴。
    理  由
一、訊據被告矢口否認右揭犯行，辯稱：伊車子當天借給甲○○
　　使用，槍、彈是甲○○放在伊車上的，伊以前在警局說是人
　  家交給伊的，是因為當時不知道是何人將槍彈放在伊車上，
    才會這樣說，伊是在警察查到後，才知道車上被放有槍、彈
    云云。惟查上揭事實，業據被告於警訊中自白稱：（問：警
　　方於你車內駕駛座位下查獲克拉克改造９０手槍壹把彈匣壹
  　個、改造９０子彈一顆及右前座下查獲貝瑞塔改造９０手槍
    壹把、彈匣壹個、改造９０子彈五顆等證物編號一至五號是
    向何人所購買？）是一位綽號「添仔」之男子，他本來要賣
　　我克拉克改造９０手槍壹把、彈匣壹個、改造９０子彈五顆
  ，要價十三萬元，但我不要，後來他向我借二萬元，並將槍枝
  　等物放在我這邊抵押，但後來他向我借二萬元，並槍枝等物
    放在我這邊抵押，但後來都沒有來拿，我是用0000000000電
    話與他連絡，另貝瑞塔改造９０手槍壹把、彈匣壹個、改造
    ９０子彈一顆是一位綽號「黑輝」之男子向我借三萬元，他
    放在我這邊抵押，但後來都沒有來拿，我是用0000000000電
    話與他連絡，但詳細年籍不詳；（問：警方於車內查獲之五
    顆制式子彈是如何得來？是綽號「黑輝」之男子拿給我的，
    因為他欠我錢，所以放在我這裡。」等語在卷（見警卷第八
    頁），於偵查中則自白稱：「（問：這些槍彈何來？）我朋
　　友欠我錢在今年五月將槍放在我那裡‧‧‧；（問：朋友姓
    名？）綽號叫添仔，另一位較黑輝，真名不知道，電話我已
    告訴警方。」等語在卷（見偵卷第二十頁，按其上開警訊及
    偵查中自白，依照刑事訴訟法第一百五十六條第一項規定，
    具有證據能力），並有上開槍、彈及黑色手提包扣案可資佐
    證。且該槍、彈經送鑑定結果，認該送鑑改造九０手槍貳支
    ，壹枝（槍枝管制編號0000000000），認係由仿
    ＢＥＲＥＴＴＡ廠８４型半自動手槍製造之玩具手槍換裝土
    造金屬槍管改造而成之改造手槍，機械性能良好，可擊發適
    用子彈，認具殺傷力；壹枝（槍枝管制編號000000
    0000），認係由仿ＧＬＯＣＫ廠２７型半自動手槍製造
    之玩具手槍換裝土造金屬槍管而成之改造手槍，機械性能良
    好，可擊發適用之子彈，認具殺傷力；送鑑制式子彈伍顆，
    認均係口徑９ｍｍ之制式子彈，認均具殺傷力，此有內政部
    警政署刑事警察局九十四年八月二十六日刑鑑字第０九四０
    一二０一四九號槍彈鑑定書一紙（按依刑事訴訟法第一百五
    十九條之四第一款具有證據能力）在卷可証。被告雖舉證人
    甲○○於審中到庭結稱：在被告所有之車牌號碼3286-GF號
    自小客車內所查獲之改造手槍兩把、制式子彈五顆及不具殺
    傷力之改造子彈六顆，係伊於前一天向被告借車至高雄九如
    交流道向人購買後，放置在車內，還車時忘記將之拿走，並
    非被告所有云云。惟經本院將其與被告隔離訊問，渠二人就
    何人陪證人去向被告借車、證人還車時有無拿東西下車、是
    否當著乙○○的面拿下、後車廂之黑色袋子是何人所有、袋
    子裡面除了毒品外有無裝其他東西等問題，證人甲○○結稱
    ：「（檢察官問：何人陪你去被告家借車？）梁家偉。」、
    「（你有檢視這些東西嗎？）有。拿起來看一下錢給對方，
    壹把道具槍就放在椅子下，壹把放在駕駛座下面，對方把另
    外一把槍放在副駕駛座下面。兩把都有放子彈，其中一把放
    四顆，一把裝兩顆、五顆裝在袋子裡面。」、「（檢察官問
    ：你還車時模型有無拿下車？）有。」、「（檢察官問：是
    否當著乙○○面拿下？）是的。」、「（審判長問：袋子何
    人的？）賣我槍那個人給我的。」、「（審判長問：袋子裡
    面除了五顆子彈外，有無裝其他東西？）沒有」等語在卷（
    見本院卷第六十二至六十八頁）；被告乙○○則供稱：「（
    檢察官問何處向你借車？如何還車？）我家。他是坐計程車
    過來。計程車司機我不認識。要還車時，他跟朋友一起來。
    他朋友是開另外一輛車來載他。」、「（檢察官問：被告找
    你借車時家偉已在你家？）是的」、「（檢察問：證人還車
    時，有無看證人搬東西下車？）他車子還我就走，沒有看到
    拿東西」、「（檢察官問：後車廂的袋子何時發現放在裡面
    ？）袋子本來就是我的，是警察來搜的時候我才發現裡有子
    彈。」、「（檢察官問：警察在袋子裡面發現何東西？）有
    毒品跟子彈。」、「（檢察官問：另毒品是否你放在袋子裡
   面？）是的。」等語在卷（見本院卷第七十三至七十五頁）
   ，足見渠二人所供述情節，彼此諸多矛盾不一。參以茍被告
   於被查獲之當天下午確有將車子借與他人之事實，為何其於
   警訊與偵查中，均無向警員或檢察官供陳此情，以免自己無
   故蒙受持有槍、彈藥重罪追訴之不平之冤之理？又證人茍真
   於被告遭警查獲之當天下午有向被告借車前往高雄九如交流
   道購買槍、彈之事實，豈有於還車時仍記得取回不重要之飛
   機、汽車模型，反未將所購得之重要物品槍彈取回之理？。
   又被告既供稱其於車箱內所放置之黑色手提袋內放置毒品，
   則衡諸常情，豈有不知該袋子內已被證人於還車前放置製式
   子彈五顆之理？抑且，證人兩把槍都有放子彈，其中一把放
   四顆，一把裝兩顆，何與查獲時一把裝五顆，一把裝一顆不
   符？凡此益證證人甲○○之證詞，顯係事後勾串迴護被告之
   詞，不足採信。罪證明確，被告犯行堪以認定，其所辯無非
   事後畏罪卸責之詞，不足採信。
二、核被告所為，係犯槍砲彈藥刀械管制條例第八條第四項之未
    經許可持有可發射子彈具有殺傷力之改造手槍罪、同條例第
    十二條第四項之未經許可持有子彈罪。其以一行為同時持有
    上開槍、彈部分，係觸犯上揭二罪名，應依想像競合犯規定
    ，從一重之未經許可持有可發射子彈具有殺傷力之改造手槍
    罪罪處斷。其先後二次未經許可持有發射子彈具有殺傷力之
    改造手槍犯行，時間緊接，犯罪構成要件相同，顯係基於一
    個概括犯意反覆為之，應依連續犯之規定論以一罪，並依法
    加重其刑。又被告曾於民國九十年間，因犯違反毒品危害防
    制條例案件，經本院判處有期徒刑一年確定，於九十三年六
    月三十日假釋期滿執行完畢，有台灣高等法院被告全國前案
    紀錄表一紙附卷可按，其於五年內再犯本件有期徒刑以上之
    罪，應依累犯規定依法遞加重其刑。爰審酌被告有上開違反
    毒品危害防制條例等前科，有台灣高等法院被告全國前案紀
    錄表乙紙附卷足憑，素行不佳，竟復先後持有二支改造槍枝
    ，對社會治安所生危害已重，審理中勾串證人圖卸刑責，態
    度不佳等一切情狀，科處如主文所示之刑，並諭知所科罰金
    易服勞役之折算標準，以示懲儆。扣案之改造手槍貳支（槍
    枝管制編號0000000000、0000000000號）、制式子彈伍顆，
    均為違禁物；扣案之sportsky黑色手提包壹個，為被告所有
    供持有制式子彈所用之物，業據其於審理中供明在卷，均應
    依法宣告沒收。至扣案之改造子彈六顆，業經內政部警政署
    刑事警察局鑑定結果認不具殺傷力，此有該局上開槍彈鑑定
    書在卷可稽，既非違禁物，復難認係供本件持有手槍所用之
    物，自不得為沒收之諭知，並此敘明。
三、證人甲○○所涉偽證罪嫌，應由檢察官依法追訴。
四、據上論斷，應依刑事訴訟法第二百九十九條第一項前段，槍
    砲彈藥刀械管制條例第八條第四項、第十二條第四項，刑法
    第十一條前段、第五十六條、第五十五條、第四十七條、第
    四十二條第三項、第三十八條第一項第一款、第二款，判決
    如主文。
中　　華　　民　　國　　94　　年　　12　　月　　23　　日
                     刑事第十庭  審判長法  官  吳勇輝
                                       法  官  張維君
                                       法  官  柯顯卿
以上正本證明與原本無異。
如不服本判決，應於判決送達後十日內，向本院提出上訴狀。
                                       書記官  黃子起
中　　華　　民　　國　　94　　年　　12　　月　　26　　日
附錄所犯法條：
槍砲彈藥刀械管制條例第八條第四項：
未經許可，持有、寄藏或意圖販賣而陳列第一項所列槍枝者，
處　三年以上十年以下有期徒刑，併科新臺幣七百萬元以下罰金
。
槍砲彈藥刀械管制條例第十二條第四項：
未經許可，持有、寄藏或意圖販賣而陳列子彈者，處五年以下有
期徒刑，併科新台幣三百萬元以下罰金。
